【裁判字號】    99,抗,834
【裁判日期】    990730
【裁判案由】    聲請再審
【裁判全文】
臺灣高等法院刑事裁定                   99年度抗字第834號
抗告人即
再審聲請人  甲○○
送達代收人  李長生律師
上列抗告人因聲請再審案件，不服臺灣桃園地方法院民國九十九
年六月二十四日所為之裁定（九十九年度聲再字第一七號），提
起抗告，本院裁定如下：
    主  文
抗告駁回。
    理  由
一、原審裁定意旨：本件抗告人即聲請人甲○○前因偽造文書案
    件，經臺灣臺北地方法院以九十七年度簡字第四六三四號判
    決判處有期徒刑九月，緩刑二年確定，嗣因抗告人有刑法第
    七十五條之一第一項第四款規定之得撤銷緩刑宣告之原因，
    而經臺灣桃園地方法院檢察署檢察官向台灣桃園地方法院聲
    請撤銷其緩刑宣告，經該院認抗告人有刑法第七十五條之一
    第一項第四款所規定之受刑人於受緩刑宣告後，並未履行原
    判決依刑法第七十四條第二項第三款所定之負擔，且依其情
    節已甚重大，足認原宣告之緩刑難收預期效果，有執行刑罰
    之必要，而以九十八年度撤緩字第二一五號裁定撤銷其緩刑
    之宣告，嗣經本院於民國九十八年十二月三十一日以九十八
    年度抗字第一三六五號裁定，認定抗告人確有刑法第七十五
    條之一第一項第四款之情節，原法院之認事用法並無違誤，
    應予維持而駁回其抗告確定等情，有台灣桃園地方法院九十
    八年度撤緩字第二一五號刑事裁定、本院九十八年度抗字第
    一三六五號刑事裁定、臺灣高等法院被告前案紀錄表各一份
    在卷足憑。是以，本件抗告人聲請再審之客體，係以台灣桃
    園地方法院九十八年度撤緩字第二一五號「裁定」為對象，
    並非以確定之判決為再審之對象，顯屬違背規定；又上開撤
    銷緩刑宣告之裁定既非於第一審確定，抗告人向台灣桃園地
    方法院聲請再審，顯亦於法不合。上開程序事項均屬無從補
    正，故本件抗告人再審之聲請不合法，應予駁回等語。
二、抗告意旨略以：宣告緩刑屬判決之一部分，雖經法院裁定撤
    銷緩刑，該裁定應可解釋屬判決，自得聲請再審云云。
三、按法院認為聲請再審之程序違背規定者，應以裁定駁回之。
    刑事訴訟法第四百三十三條定有明文，而再審程序為就已確
    定之刑事確定判決發現事實上錯誤或有錯誤之虞時所設之救
    濟方法，此刑事訴訟法上之確定判決，係指法院已就實體為
    裁判，具實體之確定力之有罪、無罪、免訴判決或不受理之
    確定判決而言，故聲請再審之客體，應限於「確定判決」，
    而不及於「確定裁定」，據此，刑事裁定不論關於程序上或
    實體上事項，除得依刑事訴訟法相關程序救濟外，均不得為
    再審對象。有最高法院八十年度臺抗字第六四二號、八十四
    年度臺抗字第一三五號裁定意旨可資參照。是刑事訴訟法有
    關再審程序之規定，對於撤銷緩刑宣告之確定裁定案件，並
    未適用。查抗告人認撤銷緩刑宣告之確定裁定不當，以該確
    定裁定為聲請再審之對象，自與聲請再審者應以確定判決為
    限之規定不符，揆諸上開說明，其聲請再審為不合法。是原
    審裁定駁回再審之聲請，並無不當，抗告人仍執前詞抗告，
    並無理由，應予駁回。
據上論結，依刑事訴訟法第四百十二條，裁定如主文。
中    華    民    國    99    年    7     月    30    日
                  刑事第十七庭  審判長法  官  王聰明
                                      法  官  陳世宗
                                      法  官  陳憲裕
以上正本證明與原本無異。
不得再抗告。
                                      書記官  張玉如
中    華    民    國    99    年    8     月    2     日

司法院資訊處製作；財團法人民間司法改革基金會備份。
